Inventaris van het archief van het Nederlands Beheersinstituut, beheersdossiers beginnend met de letters Q en R
Nationaal Archief, Den Haag
- Serie 'Reekum, J. van - Reis, S. van der'
  - Reining, G., Elp [WP 1588], ---
    Onderdeel van een omslag met meerdere dossiers. Deze omslag is aan te vragen via archiefinventaris 2.09.16.02, inventarisnummer 5310, ten name van Baron, W.D.J.
  - Reining, T., Driebergen, 143978
  - Reininghaus-Rosendahl, E.I.L., Eijgelshoven, 143979
  - Reinink, G.A., Elp, 143886
  - Reinke's, (Handelsvereniging) NV, Amsterdam, 143997
  - Reinke, J.G., Soest, 143980
  - Reinke-Dieker, M., Amsterdam [PE1 559], ---
    Onderdeel van een omslag met meerdere dossiers. Deze omslag is aan te vragen via archiefinventaris 2.09.16.02, inventarisnummer 3248, ten name van Bosman en P.M.C. Limpens, J.H.H. (Stucadoors-, Makelaars- en Metselaarsbedrijf) Fa.
  - Reinken, E., Rotterdam, 143911
  - Reinken, E. [PE3 1100], ---
    Onderdeel van een omslag met meerdere dossiers. Deze omslag is aan te vragen via archiefinventaris 2.09.16.02, inventarisnummer 2260, ten name van Baumann, K.F.F.
  - Reinken, E., Rotterdam [WFR 508], ---
  - Reinmoller, H., Amsterdam, 143912
  - Reinmuth, W.A., Den Haag [PE68 245], ---
    Onderdeel van een omslag met meerdere dossiers. Deze omslag is aan te vragen via archiefinventaris 2.09.16.03, inventarisnummer 4439, ten name van Capelari, F. te
  - Reinold, H. Fa., Dortmund [DN 1782], ---
    Dit dossier betreft ook: Vink, P. Fa.
  - Reinout, M.A., Haarlem [PE28 3131], ---
    Onderdeel van een omslag met meerdere dossiers. Deze omslag is aan te vragen via archiefinventaris 2.09.16.02, inventarisnummer 3485, ten name van Bes, D.W. (Drukkerij CV)
  - Reinouts van Haga, W., Den Haag, 143913
  - Reins, A., Gramsbergen, 143998
  - Reins, G., Balkbrug, 143914
  - Reins, G.J., Gramsbergen, 143915
  - Reins, K. Fa., Berlin [WE 8917], ---
    Onderdeel van een omslag met meerdere dossiers. Deze omslag is aan te vragen via archiefinventaris 2.09.16.01, inventarisnummer 6519, ten name van Almeida, P.
  - Reinsberg, G., Amsterdam, 143999
  - Reinsberg, H.O.K., Wassenaar, 144000
  - Reinsberg, H.R., Baarn, 144001
  - Reinsberg, H.R., Baarn, 144002
  - Reinsberg-van Burken, W.V., Den Haag, 144003
  - Reinsbergen, J.H.H., Amsterdam, 144004
  - Reinsberger, Amsterdam, 144005
  - Reinsch-Teunissen, C.J. [PE67 1782], ---
    Onderdeel van een omslag met meerdere dossiers. Deze omslag is aan te vragen via archiefinventaris 2.09.16.02, inventarisnummer 4181, ten name van Bramann, K.
  - Reinsdorp, A., Leeuwarden [PD65 32], ---
  - Reinsel, E.N., Frankfurt am Main [PE67 2468], ---
    Onderdeel van een omslag met meerdere dossiers. Deze omslag is aan te vragen via archiefinventaris 2.09.16.01, inventarisnummer 4214, ten name van Aehnhelt, W.R.
  - Reinshagen, E.W., Saarbrücken [PE67 2919], ---
    Onderdeel van een omslag met meerdere dossiers. Deze omslag is aan te vragen via archiefinventaris 2.09.16.01, inventarisnummer 4238, ten name van Arends-Slaghuis, B.
  - Reinshagen, H., Solingen [AX 10964], ---
    Onderdeel van een omslag met meerdere dossiers. Deze omslag is aan te vragen via archiefinventaris 2.09.16.02, inventarisnummer 6558, ten name van Brabant, R.J.
  - Reinshagen, T.J., Arnhem, 144006
  - Reinstadler, B., Vaals [WFV 3681], ---
    Onderdeel van een omslag met meerdere dossiers. Deze omslag is aan te vragen via archiefinventaris 2.09.16.03, inventarisnummer 5711, ten name van Cremer, J.
  - Reinstraat-Frenkel, R. van der, Hellevoetssluis, 156917
  - Reinten, A., Deventer, 144007
  - Reintgen, B.K., Rotterdam, 144008
  - Reintgen, E., Doetinchem, 143933
  - Reintgen, E., Doetinchem [PD10 212], ---
    Onderdeel van een omslag met meerdere dossiers. Deze omslag is aan te vragen via archiefinventaris 2.09.16.02, inventarisnummer 4839, ten name van Bazijn, R.W.
  - Reintgens, A.C.H., Geleen, 143935
  - Reinthaller-von Kiss, S.C., Wien, 143934
  - Reintjens, J., Hassum, 205331
  - Reintjens, J.H., Made, 143936
  - Reintjens, L.C.C., Eijsden, 143937
  - Reintjens, W., Duisburg, 143938
  - Reintjes, E.T., 's Heerenberg [WP 1425], ---
    Onderdeel van een omslag met meerdere dossiers. Deze omslag is aan te vragen via archiefinventaris 2.09.16.01, inventarisnummer 5302, ten name van Aldenburg Bentinck, W.F.C.H.
  - Reintjes, H.J.J., Venlo, 143939
  - Reintjes, H.L.A., Den Haag, 143940
  - Reintjes, J., Hassum, 143941
  - Reintjes-Kauws, C., Geulle, 143942
  - Reintjes-van Veersen, H., Bilthoven, 144024
  - Reintjes-van Veerssen, H.W.R., Bilthoven [PE54 3702], ---
  - Reintke, W., Wildervank, 144025
  - Reintke-Woortman, H., Wildervank, 144026
  - Reints, A., Hoogkerk, 144027
  - Reints, J., Vlagtwedde, 144028
  - Reints, W., Groningen, 144029
  - Reip, R., Huybergen, 144030
  - Reipert en Reuter, (Confectie Industrie) Fa., Den Haag, 144031
  - Reipert-Reuter (Conectie Industrie), Den Haag [DN 1339], ---
  - Reis, A.M., Velp, 143963
  - Reis, B.A., Roswinkel, 143968
  - Reis, B.S., Rotterdam, 143964
  - Reis, J., Den Haag, 143966
  - Reis, L., Amsterdam, 144086
  - Reis, L., Utrecht [PE54 3669], ---
    Onderdeel van een omslag met meerdere dossiers. Deze omslag is aan te vragen via archiefinventaris 2.09.16.03, inventarisnummer 3980, ten name van Dijkstra, C.
  - Reis, M. van der, Den Haag, 143965
  - Reis, S. van der, Amsterdam, 143967
- Serie 'Reis, V.E. van der - Revindicatio (Maatschappij tot terugbrenging van Joodsch bezit NV)'
  - Reis, V.E. van der, Amsterdam [PE67 4876], ---
    Onderdeel van een omslag met meerdere dossiers. Deze omslag is aan te vragen via archiefinventaris 2.09.16.02, inventarisnummer 4347, ten name van Berlenbach, F.
  - Reis-Eikmeier, C., Amsterdam, 144011
  - Reis-Markart, E., Den Haag, 143969
  - Reis-Reitsma, C., Utrecht, 144051
  - Reis-Reitsma, K., Utrecht [PE54 5534], ---
  - Reis-Roseboom, R. van der, Groningen, 144052
  - Reisberman, R., Den Haag, 144053
  - Reisch, W., Leipzig, 144055
  - Reisch-Ohmstede [PE10 1588], ---
  - Reisch-Ohmstede, E.A., 144054
  - Reischenbeck, M.X., Lopik [WFV 4583], ---
    Onderdeel van een omslag met meerdere dossiers. Deze omslag is aan te vragen via archiefinventaris 2.09.16.05, inventarisnummer 5763, ten name van Grunberg, E.
  - Reise, A., Koblenz [PE67 1678], ---
    Onderdeel van een omslag met meerdere dossiers. Deze omslag is aan te vragen via archiefinventaris 2.09.16.02, inventarisnummer 4183, ten name van Bahnen, A.
  - Reisege, M.A., Denekamp [WFV 7533], ---
    Onderdeel van een omslag met meerdere dossiers. Deze omslag is aan te vragen via archiefinventaris 2.09.16.02, inventarisnummer 5915, ten name van Bolte, M.
  - Reisel, B., Amsterdam, 144056
  - Reisel, B., Amsterdam [PD1 2497], ---
    Onderdeel van een omslag met meerdere dossiers. Deze omslag is aan te vragen via archiefinventaris 2.09.16.01, inventarisnummer 4627, ten name van Archimedes, (Bouw- en Handel Maatschappij) NV
  - Reisel, P.W., Amsterdam, 144057
  - Reisel, P.W., Amsterdam [PD1 1093], ---
    Onderdeel van een omslag met meerdere dossiers. Deze omslag is aan te vragen via archiefinventaris 2.09.16.02, inventarisnummer 4582, ten name van Bosman-Polak, B.
  - Reisen & Zn., P. van (Bloembollenkwekerij en -Handel), Voorhout [DS 5863], ---
    Onderdeel van een omslag met meerdere dossiers. Deze omslag is aan te vragen via archiefinventaris 2.09.16.02, inventarisnummer 3240, ten name van Blees & Kluijver's, (Houtimport) NV
  - Reisen, J.L. van, Voorhout [DS 1230], ---
    Onderdeel van een omslag met meerdere dossiers. Deze omslag is aan te vragen via archiefinventaris 2.09.16.01, inventarisnummer 2817, ten name van Albert de Bary & Co., H. NV
  - Reisenberg, W.W., Amsterdam, 144058
  - Reisenleitner, M., Den Haag, 144059
  - Reisenzan, A., Salzburg [WE 2372], ---
    Onderdeel van een omslag met meerdere dossiers. Deze omslag is aan te vragen via archiefinventaris 2.09.16.07, inventarisnummer 6109, ten name van Immobilien- und Hypotheken Vermittlungsgesellschaft GmbH
  - Reiser & Co., A.P. [PE28 1797], ---
  - Reiser en Zn., P. van, Voorhout [DM 2448], ---
    Onderdeel van een omslag met meerdere dossiers. Deze omslag is aan te vragen via archiefinventaris 2.09.16.02, inventarisnummer 2723, ten name van Bergs, P. van der
  - Reiser, I., Wien [WE 8368], ---
  - Reisig, M.O., Rotterdam [WE 1665], ---
    Onderdeel van een omslag met meerdere dossiers. Deze omslag is aan te vragen via archiefinventaris 2.09.16.01, inventarisnummer 6046, ten name van Aicher, J.
  - Reisig, O.M. [DS 4463], ---
    Onderdeel van een omslag met meerdere dossiers. Deze omslag is aan te vragen via archiefinventaris 2.09.16.02, inventarisnummer 3096, ten name van Baudisch, C.P.
  - Reisig-Bijlsma, G., Leeuwarden, 144060
  - Reisiger, C.M.A., Rotterdam [PE3 262], ---
    Onderdeel van een omslag met meerdere dossiers. Deze omslag is aan te vragen via archiefinventaris 2.09.16.02, inventarisnummer 2189, ten name van Bakker, T.
    Dit dossier betreft ook: Bakker, T.
  - Reisiger, H., Groningen, 144061
  - Reisiger, H., Groningen [PE27 1159], ---
  - Reisinger, A. von, Wilhelmshafen, 144062
  - Reisinger, A. von, Arnhem [PE68 104], ---
    Onderdeel van een omslag met meerdere dossiers. Deze omslag is aan te vragen via archiefinventaris 2.09.16.02, inventarisnummer 4431, ten name van Birkle-Bregenzer, C.M.
  - Reisinger, A.R., Arnhem, 143987
  - Reisinger, A.R., Arnhem, 144063
  - Reisinger, C.M.A., Rotterdam, 144064
  - Reisinger, J., Sankt Valetin [PE67 3124], ---
    Onderdeel van een omslag met meerdere dossiers. Deze omslag is aan te vragen via archiefinventaris 2.09.16.01, inventarisnummer 4252, ten name van Aretz-Neikes, M.G.
  - Reisinger, W., Epe, 143989
  - Reisinger, W., Epe [PD8 16], ---
    Onderdeel van een omslag met meerdere dossiers. Deze omslag is aan te vragen via archiefinventaris 2.09.16.02, inventarisnummer 4830, ten name van Bielderman, G.
  - Reisinger-Pelger, M., Clistelbach, 144080
  - Reiskens, J., Vaals, 144081
  - Reiskens, J., Vaals [PE40 4127], ---
  - Reismann, G.A., Rotterdam [KLP 910], ---
    Onderdeel van een omslag met meerdere dossiers. Deze omslag is aan te vragen via archiefinventaris 2.09.16.02, inventarisnummer 4532, ten name van Bergh, J.P.C. van den
  - Reismann, G.A., Rotterdam [WFR 68], ---
    Onderdeel van een omslag met meerdere dossiers. Deze omslag is aan te vragen via archiefinventaris 2.09.16.03, inventarisnummer 5480, ten name van Ciolina, G.A.M.
  - Reismann-Crone, T., 143982
  - Reisner, H., Hattem [WFV 7653], ---
    Onderdeel van een omslag met meerdere dossiers. Deze omslag is aan te vragen via archiefinventaris 2.09.16.01, inventarisnummer 5919, ten name van Austein, M.W.
  - Reisner, H., Hattem [WF 2019], ---
    Onderdeel van een omslag met meerdere dossiers. Deze omslag is aan te vragen via archiefinventaris 2.09.16.02, inventarisnummer 6552, ten name van Bergefurt, R.
  - Reiss, Amsterdam, 144013
  - Reiss, A., Kerkrade, 143984
  - Reiss, A., Kerkrade [WFV 7668], ---
    Onderdeel van een omslag met meerdere dossiers. Deze omslag is aan te vragen via archiefinventaris 2.09.16.01, inventarisnummer 5920, ten name van Ahrndt, H.H.
  - Reiss, A., London [WN 303], ---
    Onderdeel van een omslag met meerdere dossiers. Deze omslag is aan te vragen via archiefinventaris 2.09.16.02, inventarisnummer 5247, ten name van Berger-Zahn, L.W.
  - Reiss, A.H., Amsterdam, 143986
  - Reiss, A.H.E., Berg en Terblijt, 143981
  - Reiss, A.J., Amsterdam, 143983
  - Reiss, C.E., Maastricht, 144083
  - Reiss, E., Bad Sachsa [WE 6875], ---
  - Reiss, E.M.L., Hengelo [PE67 1333], ---
    Onderdeel van een omslag met meerdere dossiers. Deze omslag is aan te vragen via archiefinventaris 2.09.16.02, inventarisnummer 4162, ten name van Bergisch, K.
  - Reiss, H., Minden [WE 822], ---
    Onderdeel van een omslag met meerdere dossiers. Deze omslag is aan te vragen via archiefinventaris 2.09.16.01, inventarisnummer 5988, ten name van Adler, P.
  - Reiss, I., Amsterdam, 144084
  - Reiss, J., Amsterdam, 143988
  - Reiss, J., Amsterdam [PD1 311], ---
    Onderdeel van een omslag met meerdere dossiers. Deze omslag is aan te vragen via archiefinventaris 2.09.16.02, inventarisnummer 4547, ten name van Bennink-Bolt, E.
  - Reiss, L., Schiedam, 143985
  - Reiss, L.S., Amsterdam, 144085
  - Reiss, M., Amsterdam, 144087
  - Reiss, M., Naarden, 144088
  - Reiss, O., Amsterdam, 144089
  - Reiss, P.P., Amsterdam, 144090
  - Reiss, S., Amsterdam, 144009
  - Reiss, S., Amsterdam, 144010
  - Reiss, W., Hamburg [WE 5291], ---
  - Reiss, W.C.E., Berg en Terblijt [PD40 85], ---
    Onderdeel van een omslag met meerdere dossiers. Deze omslag is aan te vragen via archiefinventaris 2.09.16.01, inventarisnummer 5071, ten name van Aarts, P.J.
  - Reiss-Reiss, E.R., Amsterdam, 144012
  - Reissaus, E.H., Amsterdam, 144014
  - Reissaus, W.O., Amsterdam, 144015
  - Reissen & de Brabander, van NV, Hillegom [DS 4645], ---
  - Reissen, H., Haaren [WE 7203], ---
  - Reissen, W., Haaren, 144016
  - Reissen, W., Haaren [PD57 1994], ---
  - Reissen-Pnulen, J., Soperich [WE 7201], ---
  - Reissenweber, A., Weidach, 144017
  - Reissenweber, J., Delft, 144018
  - Reissenweber, J., Delft [WFR 547], ---
    Onderdeel van een omslag met meerdere dossiers. Deze omslag is aan te vragen via archiefinventaris 2.09.16.03, inventarisnummer 5509, ten name van Dubbeling, L.
  - Reissig-Geilenkrichen, M.T., Wolfsegg, 144019
  - Reissman, M., Amsterdam, 144020
  - Reissmann, A.G., Rotterdam, 144082
  - Reissmann-Wichers, J., Annaberg [WE 1932], ---
    Onderdeel van een omslag met meerdere dossiers. Deze omslag is aan te vragen via archiefinventaris 2.09.16.03, inventarisnummer 6069, ten name van Deutsch, F.
  - Reissner, W.G., Schiebroek, 144021
  - Reisz, L., Utrecht [PD2 1267], ---
    Onderdeel van een omslag met meerdere dossiers. Deze omslag is aan te vragen via archiefinventaris 2.09.16.02, inventarisnummer 4736, ten name van Berg, A. van der
  - Reisz, W.H.H., Amsterdam, 144023
  - Reisz-Rober, E., Wien, 144022
  - Reit, H.H.K., Ede, 144132
  - Reit, H.H.K., Groningen [PE27 1787], ---
    Onderdeel van een omslag met meerdere dossiers. Deze omslag is aan te vragen via archiefinventaris 2.09.16.02, inventarisnummer 3398, ten name van Bouman, C.
  - Reit, H.K.H., Groningen, 144133
  - Reit-Horst, T., Leer [WE 3386], ---
    Onderdeel van een omslag met meerdere dossiers. Deze omslag is aan te vragen via archiefinventaris 2.09.16.01, inventarisnummer 6179, ten name van Abraham, H.F.
  - Reitema, H.F., Amsterdam, 144134
  - Reitema, H.F., Amsterdam [PD1 949], ---
    Onderdeel van een omslag met meerdere dossiers. Deze omslag is aan te vragen via archiefinventaris 2.09.16.04, inventarisnummer 4580, ten name van Eitje, R.H.
  - Reitema, M.H., Meppel, 144135
  - Reiter, A., Hengelo, 144136
  - Reiter, J., Den Haag, 144137
  - Reiter, M., Gmünden [WE 8546], ---
    Onderdeel van een omslag met meerdere dossiers. Deze omslag is aan te vragen via archiefinventaris 2.09.16.06, inventarisnummer 6496, ten name van Hrubes-Landsmann, E.
  - Reiter, O., Innsbruck [WE 8296], ---
    Onderdeel van een omslag met meerdere dossiers. Deze omslag is aan te vragen via archiefinventaris 2.09.16.04, inventarisnummer 6491, ten name van Flatz, J.
  - Reiters, A., Maastricht, 144138
  - Reith, A., Sittard, 144139
  - Reith, A., Sittard [DS 1937], ---
    Onderdeel van een omslag met meerdere dossiers. Deze omslag is aan te vragen via archiefinventaris 2.09.16.01, inventarisnummer 2862, ten name van Amsterdamsche Bank NV
  - Reith, G.H., Enschede [PE23 2137], ---
    Onderdeel van een omslag met meerdere dossiers. Deze omslag is aan te vragen via archiefinventaris 2.09.16.02, inventarisnummer 2591, ten name van Bauhaus, J.
  - Reith, J., Enschede, 144140
  - Reith, J.D., Haarlem, 144141
  - Reith-Ballnus, H., Künzelsau, 144142
  - Reithmayer, J., Haarlem, 144143
  - Reithofer's Sohne, J. (Gummi- und Kabelwerke) AG, Wien [WE 8614], ---
    Onderdeel van een omslag met meerdere dossiers. Deze omslag is aan te vragen via archiefinventaris 2.09.16.03, inventarisnummer 6497, ten name van Deupmann, F.
  - Reithofer, S., Eygelshoven, 144144
  - Reitmann, H.C.J., Bottrop, 144145
  - Reitsema, R., Groningen [DS 4666], ---
    Onderdeel van een omslag met meerdere dossiers. Deze omslag is aan te vragen via archiefinventaris 2.09.16.02, inventarisnummer 3114, ten name van Boissevain, C.E.H.
  - Reitsma, A., Leeuwarden, 144033
  - Reitsma, A., Leeuwarden [PE38 2373], ---
  - Reitsma, C.L., Utrecht, 144034
  - Reitsma, C.L., Utrecht [PE54 196], ---
    Onderdeel van een omslag met meerdere dossiers. Deze omslag is aan te vragen via archiefinventaris 2.09.16.01, inventarisnummer 3948, ten name van Amerongen, J. van
  - Reitsma, C.W., Rotterdam, 144035
  - Reitsma, D., Assen, 144036
  - Reitsma, D., Assen [PE11 323], ---
    Onderdeel van een omslag met meerdere dossiers. Deze omslag is aan te vragen via archiefinventaris 2.09.16.01, inventarisnummer 2440, ten name van Arens, H.
  - Reitsma, E., Niekerk, 144032
  - Reitsma, E., Eenrum [PD27 1014], ---
    Onderdeel van een omslag met meerdere dossiers. Deze omslag is aan te vragen via archiefinventaris 2.09.16.02, inventarisnummer 4984, ten name van Bleeker, H.
  - Reitsma, E.J., Eenrum, 144037
  - Reitsma, G., Zwaagwesteinde, 144038
  - Reitsma, G., Zwaagwesteinde [PE38 439], ---
    Onderdeel van een omslag met meerdere dossiers. Deze omslag is aan te vragen via archiefinventaris 2.09.16.01, inventarisnummer 3677, ten name van Althof, B.
  - Reitsma, H.E., Rotterdam, 144039
  - Reitsma, J., Amsterdam, 144040
  - Reitsma, J., Putten [PE8 563], ---
    Onderdeel van een omslag met meerdere dossiers. Deze omslag is aan te vragen via archiefinventaris 2.09.16.02, inventarisnummer 2299, ten name van Bartelings, H.J.
  - Reitsma, J.G., Amsterdam, 144041
  - Reitsma, J.J., Haarlem, 144042
  - Reitsma, L., Berlikum, 144043
  - Reitsma, L., Leeuwarden, 144044
  - Reitsma, L., Leeuwarden [PE38 118], ---
  - Reitsma, P., Rotterdam, 144045
  - Reitsma, S., Klundert, 144046
  - Reitsma, S., Leeuwarden, 144091
  - Reitsma, S., Bergen, 144092
  - Reitsma, S., Bergen [PE4 478], ---
  - Reitsma, T., Assen, 144093
  - Reitsma, T., Barendrecht, 144094
  - Reitsma, T., Barendrecht [PE18 240], ---
    Onderdeel van een omslag met meerdere dossiers. Deze omslag is aan te vragen via archiefinventaris 2.09.16.02, inventarisnummer 2504, ten name van Boelaart, W.
  - Reitsma, T., Barendrecht [PE18 382], ---
  - Reitsma, U., IJlst, 144095
  - Reitsma-Kramer, H., Amsterdam, 144096
  - Reitter, J., Bergen, 144097
  - Reitveld, G.A., Amsterdam [PD1 2370], ---
    Onderdeel van een omslag met meerdere dossiers. Deze omslag is aan te vragen via archiefinventaris 2.09.16.02, inventarisnummer 4615, ten name van Birken, G.
  - Reitz, G. Fa. GmbH, Frankfurt [DS 5761], ---
    Onderdeel van een omslag met meerdere dossiers. Deze omslag is aan te vragen via archiefinventaris 2.09.16.02, inventarisnummer 3229, ten name van Bath, C. (Metallwarengesellschaft)
  - Reitz, H., 144098
  - Reitz, J., Boppard am Rheim, 144099
  - Reitz, M.E., Maastricht, 144100
  - Reitz, W., Duisburg, 144101
  - Reitz, W., Kiel [PD3 1537], ---
    Onderdeel van een omslag met meerdere dossiers. Deze omslag is aan te vragen via archiefinventaris 2.09.16.02, inventarisnummer 4786, ten name van Bueren, M. van
  - Reitz, W.H.L.E., Amsterdam, 144168
  - Reitz-van den Heuvel, J.J.T., Kiel, 144170
  - Reitze, A., Sneek [PE50 161], ---
    Onderdeel van een omslag met meerdere dossiers. Deze omslag is aan te vragen via archiefinventaris 2.09.16.01, inventarisnummer 3941, ten name van Adema, S.
  - Reitzel, G., Hanau, 144171
  - Reitzenbaum, W., Lyon, 144172
  - Reitzer, K., Amsterdam, 144173
  - Reiwinkel, Reisse en Grawinkel, Fa., Berlin, 143990
  - Reiz, K., Amsterdam, 143992
  - Reizerman, Weert, 143993
  - Rejack, J.J., Schaesberg, 143994
  - Rejack, M., Breda, 143995
  - Rejafix (Apparatenbouw), Wien, 143996
  - Rejhons, A., Den Helder, 144078
  - Rejhons, A., Den Helder [WFV 2281], ---
    Onderdeel van een omslag met meerdere dossiers. Deze omslag is aan te vragen via archiefinventaris 2.09.16.03, inventarisnummer 5652, ten name van Derda, H.
  - Rek, H.M., Den Haag, 144079
  - Rek, J.A., Den Haag, 143991
  - Rek, J.A., Den Haag [PE2 1576], ---
    Onderdeel van een omslag met meerdere dossiers. Deze omslag is aan te vragen via archiefinventaris 2.09.16.01, inventarisnummer 2111, ten name van Albers, T.H.
  - Rekelhof, G., Amsterdam, 144047
  - Rekelhof, P., Leiden, 144048
  - Reken, A. van, Nijmegen, 144049
  - Rekers, E., Rio de Janeiro, 144050
  - Rekers, G.H., Weesp, 144105
  - Rekers, Z., Hardenberg, 144106
  - Rekers-Kerkemeijer, M., Glanerbrug [DM 237], ---
    Onderdeel van een omslag met meerdere dossiers. Deze omslag is aan te vragen via archiefinventaris 2.09.16.02, inventarisnummer 2649, ten name van Battels, J.P.
  - Rekke, C., Amsterdam, 144107
  - Rekker, G.A., Arnhem, 144160
  - Rekker, H., Drachten, 144161
  - Rekker, R., Bergum, 144162
  - Rekkers, C.J., Amsterdam, 144163
  - Rekkers, G., Haarlem, 144159
  - Rekkers, G., Haarlem [PE28 6326], ---
  - Rekkers, M.H.C., Amsterdam, 144164
  - Rekkers-Leegwater, J., Amsterdam [WN 136], ---
    Onderdeel van een omslag met meerdere dossiers. Deze omslag is aan te vragen via archiefinventaris 2.09.16.02, inventarisnummer 5239, ten name van Bambergen, J.
  - Rekko, M.F., Eijsden, 144165
  - Rekmeester, P. [PE54 2558], ---
    Onderdeel van een omslag met meerdere dossiers. Deze omslag is aan te vragen via archiefinventaris 2.09.16.03, inventarisnummer 3967, ten name van Dijkstra, F.
  - Rekom, C., Roermond, 144166
  - Rekom, G.P., Sliedrecht [PE18 301], ---
    Onderdeel van een omslag met meerdere dossiers. Deze omslag is aan te vragen via archiefinventaris 2.09.16.02, inventarisnummer 2505, ten name van Buul, B. van
  - Rekom, G.P. van, Sliedrecht [PD18 29], ---
    Onderdeel van een omslag met meerdere dossiers. Deze omslag is aan te vragen via archiefinventaris 2.09.16.01, inventarisnummer 4909, ten name van Achterberg, J.A.
  - Rekom, J., Delft, 144167
  - Rekom, P.G. van, Sliedrecht, 144169
  - Rekum, A. van, Apeldoorn, 144102
  - Rekwinkel-Senden, F., Essen [PE1 4255], ---
    Onderdeel van een omslag met meerdere dossiers. Deze omslag is aan te vragen via archiefinventaris 2.09.16.02, inventarisnummer 2278, ten name van Bolte-Mehnert, A.H.
  - Relander, W.G.F., Tiel, 144103
  - Relander, W.G.F., Tiel [PD43 156], ---
    Onderdeel van een omslag met meerdere dossiers. Deze omslag is aan te vragen via archiefinventaris 2.09.16.02, inventarisnummer 5100, ten name van Breunisse, W.A.
  - Relauw, G.T.H., Venray, 144178
  - Relief (Reclamebureau), Amsterdam, 144174
  - Relitzki, C.A.F., Baesweiler, 144175
  - Relius-Leuwer, C., Naumburg, 144176
  - Relker, G.J., Amsterdam, 144183
  - Rellmann, F., Rotterdam, 144177
  - Rem, C., Amsterdam, 144182
  - Rem, C., Putten [PE8 562], ---
  - Rem, H., Heiloo, 144104
  - Rem, H., Heilo [PE4 455], ---
  - Rem, H.J., Hilversum, 144181
  - Rem, T.J., Amsterdam, 144179
  - Remaco NV, Rotterdam, 144180
  - Remaco, (Reclamebureau) NV, Amsterdam, 144217
  - Remak, H., San Francisco, 198648
  - Remak, J.H.I., San Francisco [WE 5446], ---
    Onderdeel van een omslag met meerdere dossiers. Deze omslag is aan te vragen via archiefinventaris 2.09.16.03, inventarisnummer 6311, ten name van Cohnheim, E.
  - Remak, R.E., Amsterdam, 144216
  - Remak, R.E., Amsterdam [PD1 2758], ---
  - Remarque, H., Vaals, 144184
  - Remarque, H., Vaals [WFV 4684], ---
    Onderdeel van een omslag met meerdere dossiers. Deze omslag is aan te vragen via archiefinventaris 2.09.16.05, inventarisnummer 5769, ten name van Gouders, M.
  - Remarque, J.J., Vaals, 144185
  - Remarque, M.F., Vaals, 144218
  - Remarque, M.H., Vaals, 144065
  - Rembold, F.J., Ulm [WE 984], ---